臺灣高雄地方法院民事裁定
109年度消債更字第309號
聲  請  人  潘榮昌  
0000000000000000

上列當事人因消費者債務清理事件聲請更生，本院裁定如下：
    主  文
聲請人潘榮昌自中華民國一一○年三月二十三日下午四時起開始
更生程序。
命司法事務官進行本件更生程序。
    理  由
一、聲請意旨略以：伊有不能清償債務情事，前向國泰世華銀行
    聲請前置協商，惟協商不成立。伊又未經法院裁定開始清算
    程序或宣告破產，爰聲請更生等語。
二、按債務人不能清償債務或有不能清償之虞者，得依本條例所
    定更生或清算程序，清理其債務；債務人無擔保或無優先權
    之本金及利息債務總額未逾新臺幣（下同）12,000,000元者
    ，於法院裁定開始清算程序或宣告破產前，得向法院聲請更
    生；法院開始更生程序之裁定，應載明其年、月、日、時，
    並即時發生效力；法院開始更生或清算程序後，得命司法事
    務官進行更生或清算程序，必要時得選任律師、會計師或其
    他適當之自然人或法人1人為監督人或管理人，消費者債務
    清理條例（下稱消債條例）第3條、第16條第1項、第42條第
    1項、第45條第1項分別定有明文。
三、經查：
　㈠聲請人前向國泰世華銀行聲請前置協商，於民國109年5月18
    日協商不成立，嗣於109年8月18日具狀向本院聲請更生等情
    ，有前置協商不成立通知書（卷第11頁）、國泰世華銀行陳
    報狀（卷第44至46頁）附卷可稽，堪信為真實。
  ㈡聲請人於107年度至108年度均無申報所得，名下無財產，於
    國泰人壽、三商美邦人壽均無有效保約；又聲請人自陳107
    年8月起迄今於果貿市場打零工，無固定雇主，從事豬肉分
    切包裝，工作時間自5時至10時，日薪800元，每月約工作20
    日，每月收入約16,000元，前於109年5月25日領取10,000元
    行政院紓困補助，現未領取補助或給付，另聲請人父親潘貴
    春於107年3月2日殁，所遺不動產協議由聲請人之兄弟姐妹
    繼承等情，有財政部高雄國稅局107年至108年綜合所得稅各
    類所得資料清單及財產歸屬資料清單（卷第12至13頁、第58
    頁）、財產及收入狀況說明書（卷第5至6頁）、債權人清冊
    （卷第64至66頁）、戶籍謄本（卷第69頁）、勞工保險被保
    險人投保資料表（卷第50頁）、個人商業保險查詢結果表（
    卷第83頁）、財團法人金融聯合徵信中心前置協商專用債權
    人清冊（卷第51至53頁）、信用報告（卷第54至57頁）、屏
    東縣政府函（卷第41頁、第47頁）、勞動部勞工保險局函（
    卷第40頁）、勞動部勞動力發展署高屏澎東分署函（卷第42
    頁）、高雄市政府都市發展局函（卷第43頁）、農保證明單
    （卷第81頁）、健保投保紀錄（卷第67頁）、收入證明切結
    書（卷第59頁）、存簿（卷第60至62頁）、潘貴春除戶戶籍
    謄本（卷第70頁）、財政部南區國稅局函（卷第77至78頁）
    、屏東潮州地政事務所函（卷第91至122頁）、國泰人壽保
    險股份有限公司函（卷第84頁）、三商美邦人壽保險股份有
    限公司函（卷第91頁）等附卷可證。經考量聲請人上述工作
    、收入情況，爰以聲請人自陳每月平均收入16,000元評估其
    償債能力。
　㈢關於聲請人必要生活費用部分，聲請人固主張每月支出14,40
    0元（包含每月房屋租金6,000元）乙情，並提出聲請人簽立
    之切結書（卷第130頁）為憑。惟按債務人必要生活費用，
    以最近1年衛生福利部或直轄市政府所公告當地區每人每月
    最低生活費1.2倍定之，消債條例第64條之2第1項定有明文
    。110年度衛福部社會司所公告高雄市最低生活費為13,341
    元，1.2倍為16,009元，又聲請人雖陳稱係於胞妹房屋無住
    ，每月補貼6,000元租金及水電，惟僅無法提出租賃契約或
    由其胞妹簽立之租金繳納證明，難認其確有房屋費用支出，
    故計算其個人每月必要生活費時，即應自前開已包括居住費
    用在內之每月最低生活費用中，扣除相當於房租支出所佔比
    例（大約為24.36％）。依此計算結果，聲請人每月之必要生
    活費應以12,109元為準【計算式：16,009－（16,009×24.36%
    ）＝12,109】，逾此範圍難認必要。
  ㈣承上，聲請人目前每月收入約16,000元，扣除個人必要支出1
    2,109元後，剩餘3,891元。聲請人目前負債總額為1,124,96
    4元（卷第64至66頁債權人清冊），以每月所餘逐年清償，
    至少須約24年（計算式：1,124,964÷3,891÷12≒24）始能清
    償完畢，應認其已不能清償債務。此外，聲請人無擔保或無
    優先權之債務總額未逾12,000,000元，且無消債條例第6條
    第3項、第8條或第46條各款所定駁回更生聲請之事由存在。
    則聲請人聲請更生為有理由，應予准許，爰命司法事務官進
    行本件更生程序。
四、依消債條例第11條第1 項、第45條第1 項、第16條第1 項，
    裁定如主文。
中　　華　　民　　國　 110　　年　　3 　　月　　23　　日
              　　民事庭　　法　官　賴寶合
以上正本係照原本作成。
本裁定不得抗告。
中　　華　　民　　國　 110　　年　　3 　　月　　23　　日
  　                        書記官　胡美儀